臺灣彰化地方法院刑事判決
111年度簡上字第10號
上  訴  人  
即  被  告  黄文種


上列被告因恐嚇等案件，不服本院110年度簡字第1718號中華民
國110年11月29日第一審刑事簡易判決（起訴案號：臺灣彰化地
方檢察署110年度偵字第11558號），提起上訴，本院管轄之第二
審合議庭判決如下：
    主    文
上訴駁回。
    事實及理由
一、本案經本院合議庭審理結果，認第一審刑事簡易判決之認事
    用法及量刑均無不當，應予維持，除證據部分另補充：上訴
    人即被告黄文種（下稱被告）於本院準備程序與審理中之供
    述、本院民國111年3月21日勘驗筆錄外，其餘均引用第一審
    簡易判決書記載之事實、證據及理由（如附件）。
二、被告上訴意旨略以：民國110年8月1日坐落彰化縣○○市○○路0
    00巷000號住宅後方山坡地，因連續豪雨土石鬆動造成土持
    滑動，里長為里民安全通報縣府，因里長當日另有行程，被
    告為里長辦公室志工，因而於案發當日協助里長至現場會同
    水土保持局承辦人員會勘災害情形，於現場勘災時，告訴人
    梁崇惠突騎機車至現場並險衝撞被告，被告平時是從事粗工
    之人，並無講究對話，工作時彼此間亦有三字經之話語，當
    日被告在突然受驚嚇之餘，慣性語出口，確無妨害告訴人名
    譽之意，且當日告訴人一再質疑被告在現場的合法性，令出
    於公益目的至現場協助之被告有遭受辱之情，氣憤不已，而
    再度語出三字經之情事，但被告並無恐嚇與妨害名譽之意圖
    。再案發當日雖被告有口出三字經，但告訴人亦語氣輕鬆說
    沒關係，你儘管大聲等語，足證告訴人當日並無產生任何恐
    懼之心理，被告自不構成恐嚇。為此提起本件上訴，請求撤
    銷原審判決，改判被告無罪等語。
三、按被告以外之人於審判外之陳述，雖不符前4條之規定，而
    經當事人於審判程序同意作為證據，法院審酌該言詞陳述或
    書面陳述作成時之情況，認為適當者，亦得為證據。當事人
    、代理人或辯護人於法院調查證據時，知有第159條第1項不
    得為證據之情形，而未於言詞辯論終結前聲明異議者，視為
    有前項之同意。刑事訴訟法第159條之5定有明文。查本件以
    下引用之被告以外之人於警詢之證述，雖屬審判外之陳述，
    然檢察官及被告迄本案言詞辯論終結前，均未爭執其證據能
    力，本院審酌上開證據非屬違法取得之證據，復經本院於審
    判期日進行調查、辯論，依法均具有證據能力，合先敘明。
四、經查：
  ㈠被告於110年8月2日下午1時53分許，在彰化縣○○市○○路000巷
    000號前，因故與告訴人梁崇惠發生口角爭執，被告竟於上
    開不特定人得以共見共聞之處所，對告訴人口出「「幹你娘
    機掰」、「罵你是剛好而已」等語，過程中被告黄文種復逐
    步走近告訴人，再口出「你皮在癢」及「你ㄍㄟ肖」等語等情
    ，業據被告於警詢、偵訊及本院審理時供認在卷，並經告訴
    人梁崇惠於警詢中指訴綦詳（見偵卷第6-7頁），並有告訴
    人提供之行車紀錄器及手機錄影光碟、影像擷圖（見偵卷第
    8頁）等附卷可稽。
  ㈡又本院經當庭勘驗卷附之行車紀錄器及手機錄影光碟檔案後
    ，確認被告當時有對告訴人口出「幹你娘機掰」、「罵你是
    剛好而已」等語，且於過程中復逐步走近告訴人，並口出「
    你皮在癢」及「你ㄍㄟ肖」等語（見本院卷第85至88頁之勘驗
    筆錄），嗣被告並於本院審理中坦認其有出言辱罵告訴人乙
    情（見本院卷第89、92頁）。
  ㈢按刑法第305條恐嚇罪，所稱以加害生命、身體、自由、名  
    譽、財產之事恐嚇他人者，係指以使人生畏怖心為目的，  
    而通知將加惡害之旨於被害人而言（最高法院52年度台上  
    字第751號判決意旨參照）；所謂惡害通知，係指被害人因
    行為人之惡害通知而心生畏懼，產生不安全感覺為要件；而
    該惡害內容是否合於刑法上恐嚇之內涵，須據行為人之通知
    方式、言行舉止、動作等全部內容為綜合判斷，且言語是否
    屬於「加惡害」之事，須該言語及舉動，以一般人通常之經
    驗，客觀上均足認使人心生畏怖，即成立此罪。另刑法第30
    5條恐嚇罪，其構成要件，於行為人之主觀意圖上，只要行
    為人對於惡害之內容具有認識，並有恐嚇行為之實施，即得
    謂有恐嚇之故意，至行為人對於惡害實際發生之可能性，有
    無實現惡害之意思及其最終之目的或動機何在，均非所問。
    而就上開現場錄影檔案之影像內容觀之，被告當時除對告訴
    人口出上開言語外，並有逐步走近告訴人之舉，依其所表現
    之言行舉止及情緒氣勢，已足認被告對其所為上開言語舉止
    之表達內容具有一定之惡害認識，而可認被告係出於恐嚇之
    犯意為上開行為，且即便他人同處於上揭情狀下，內心亦可
    能產生不安全、擔心或害怕之畏懼感受。雖告訴人當下有以
    「你在罵阿、沒關係、繼續」等語回復被告，然其內心仍有
    不安、畏懼之情，亦經告訴人於警詢及偵訊中陳述明確（見
    偵卷第7頁、第35頁反面），是尚難僅憑告訴人有以上開言
    詞回復被告即認告訴人無心生畏懼之情。
　㈣綜上說明，堪認被告確有公然侮辱及出言恐嚇告訴人等情，
    被告否認犯行，並以前開情詞提起上訴，要無足採。是以本
    案事證明確，被告上開犯行，均堪予認定。
五、原審因認被告犯行明確，所為係犯刑法第309條第1項公然侮
    辱罪及同法第305條恐嚇危害安全罪。並說明被告於案發時
    所為多次公然侮辱及恐嚇危害安全之舉，均係處於與告訴人
    梁崇惠同一個口角爭執過程中，在相同地點交參為之，所侵
    害者亦係同一被害人之名譽及自由法益，應論以接續一行為
    較屬妥適。被告以一接續行為同時觸犯公然侮辱罪及恐嚇危
    害安全罪2罪名，為想像競合犯，應從一重論處一恐嚇危害
    安全罪。復審酌被告為具有相當社會經驗之成年人，不思以
    理性平和方式解決與告訴人間之糾紛，竟率爾以前揭方式辱
    罵及恐嚇告訴人，其犯罪之動機、手段及目的均非可取；惟
    念其犯後終能坦認行為有誤，尚非全無悔意，而告訴人前於
    偵查中經詢以是否同意轉介以修復性司法方式處理一節時，
    逕覆以：請依法處理等語，故雙方迄未達成和解；衡酌被告
    出言辱罵之語句內容與一般此類型案件相較結果，情節並無
    特別嚴重，暨所實施恐嚇危害安全行為之手段對告訴人自由
    法益侵害之程度，並考量告訴人於警詢時曾表達：我盡心力
    擔任社區副主委為社區付出，被告此舉對我上開職務及曾擔
    任的教職是極大的羞辱等語之意見；兼衡被告自稱高中畢業
    之智識程度、經濟小康之家庭經濟生活狀況及其素行資料等
    具體行為人責任基礎之一切情狀，量處拘役50日，並諭知易
    科罰金折算標準。核其認事用法俱無違誤，並已斟酌刑法第
    57條所列各款事由及一切情狀而未逾法定刑度，量刑尚稱妥
    適，是原審判決，自應予以維持。被告猶執前詞，據以上訴
    ，自無理由，應予駁回。
據上論斷，應依刑事訴訟法第455條之1第1項、第3項、第368條
、第373條，判決如主文。
本案經檢察官劉智偉聲請簡易判決處刑，檢察官林子翔到庭執行
職務。　　
中　　華　　民　　國　　111 　年　　4 　　月　　11　　日
                  刑事第七庭    審判長法官  王義閔 
                                法      官  鮑慧忠
                                法      官  巫美蕙
以上正本證明與原本無異。
本案件不得上訴。
中　　華　　民　　國　　111 　年　　4 　　月　　11　　日
                                書  記  官  廖涵萱
　　　　　　　　　　　　　　　　
附件
臺灣彰化地方法院刑事簡易判決
110年度簡字第1718號
聲　請　人　臺灣彰化地方檢察署檢察官     
被　　　告　黄文種　男　(民國00年00月00日生)
　　　　　　　　　　身分證統一編號：Z000000000號
　　　　　　　　　　住彰化縣○○市○○路000巷00號
上列被告因恐嚇等案件，經檢察官聲請以簡易判決處刑（110年
度偵字第11558號），本院判決如下：
     主  文
黄文種犯恐嚇危害安全罪，處拘役伍拾日，如易科罰金，以新臺
幣壹仟元折算壹日。
    事實及理由
一、黄文種於民國110年8月2日下午1時53分許，在彰化縣○○市○○
    路000巷000號前，因故與梁崇惠發生口角爭執，竟基於恐嚇
    及公然侮辱犯意，在上開不特定人得共見共聞之處所，對梁
    崇惠口出「幹你娘機掰」、「罵你是剛好而已」等語，足以
    貶損梁崇惠之人格與社會評價，過程中黄文種復逐步走近梁
    崇惠，並口出「你皮在癢」及「你ㄍㄟ肖」等語，使梁崇惠因
    而心生恐懼，致生危害於安全。　　　
二、上開犯罪事實，業據告訴人梁崇惠於警詢及偵訊時指述明確
    ，並有告訴人提供之行車紀錄器及手機蒐證影像截圖存卷可
    稽，復據被告於警詢及偵訊時坦承不諱，足認其所為之任意
    性自白核與事實相符，可堪採為認定事實之依據。故本案事
    證明確，被告前揭犯行堪予認定，應依法論科。
三、核被告所為，係犯刑法第309條第1項公然侮辱罪及同法第30
    5 條恐嚇危害安全罪。其於案發時所為多次公然侮辱及恐嚇
    危害安全之舉，均係處於與告訴人同一個口角爭執過程中，
    在相同地點交參為之，所侵害者亦係同一被害人之名譽及自
    由法益，應論以接續一行為較屬妥適。被告以一接續行為同
    時觸犯公然侮辱罪及恐嚇危害安全罪2罪名，為想像競合犯
    ，應從一重論處一恐嚇危害安全罪。本院審酌被告為具有相
    當社會經驗之成年人，不思以理性平和方式解決與告訴人間
    之糾紛，竟率爾以前揭方式辱罵及恐嚇告訴人，其犯罪之動
    機、手段及目的均非可取；惟念其犯後終能坦認行為有誤，
    尚非全無悔意，而告訴人前於偵查中經詢以是否同意轉介以
    修復性司法方式處理一節時，逕覆以：請依法處理等語（偵
    卷第35頁），故雙方迄未達成和解；復衡酌被告出言辱罵之
    語句內容與一般此類型案件相較結果，情節並無特別嚴重，
    暨所實施恐嚇危害安全行為之手段對告訴人自由法益侵害之
    程度，並考量告訴人於警詢時曾表達：我盡心力擔任社區副
    主委為社區付出，被告此舉對我上開職務及曾擔任的教職是
    極大的羞辱等語之意見（偵卷第7頁）；兼衡被告自稱高中
    畢業之智識程度、經濟小康之家庭經濟生活狀況（偵卷第4
    頁「受詢問人」欄）及其素行資料（詳卷附臺灣高等法院被
    告前案紀錄表）等具體行為人責任基礎之一切情狀，量處如
    主文所示之刑，並諭知易科罰金折算標準，以資懲儆。
四、依刑事訴訟法第449條第1項前段、第3項、第454條第1項，
    逕以簡易判決處刑如主文。
本案經檢察官劉智偉聲請依簡易判決處刑。
中　　華　　民　　國　　110 　年　　11　　月　　29　　日
                  刑事第二庭  法   官  陳薏伩
以上正本證明與原本無異。
如不服本件判決，得自收受送達之日起20日內，表明上訴理由，
向本院提起上訴狀（須附繕本）。
告訴人或被害人對於判決如有不服具備理由請求檢察官上訴者，
其上訴期間之計算係以檢察官收受判決正本之日期為準。
中　　華　　民　　國　　110 　年　　11　　月　　29　　日
                              書記官　林曉汾
附錄本案論罪科刑法條：
中華民國刑法第309條第1項
公然侮辱人者，處拘役或9千元以下罰金。

中華民國刑法第305條
以加害生命、身體、自由、名譽、財產之事，恐嚇他人致生危害
於安全者，處2年以下有期徒刑、拘役或9千元以下罰金。